el: Ηλεκτρονικά > Αξεσουάρ ηλεκτρονικών συσκευών > Μνήμη > Μνήμη τύπου Flash: Κάρτες μνήμης τύπου Flash
en: Electronics > Electronics Accessories > Memory > Flash Memory: Flash Memory Cards
nl: Elektronica > Accessoires voor elektronica > Geheugen > Flash-geheugen: Flash-geheugenkaarten
sv: Elektronik > Elektroniktillbehör > Minne > Flashminne: Flashminneskort
it: Elettronica > Accessori dispositivi elettronici > Memoria > Memoria flash: Schede di memoria flash
hr-HR: Elektronika > Pribor za elektroniku > Memorija > Flash memorija: Flash memorijske kartice
sk-SK: Elektronika > Elektronické príslušenstvo > Pamäť > Flash pamäť: Flash pamäťové karty
da: Elektronik > Elektronik – tilbehør > Hukommelse > Flashhukommelse: Flashhukommelseskort
zh-CN: 电子产品 > 电子配件 > 存储器 > 闪存: 闪存卡
zh-TW: 電子器材 > 電子配件 > 記憶體 > 快閃記憶體: 快閃記憶卡
bg-BG: Електроника > Аксесоари за електроника > Памет > Флаш памет: Карти с флаш памет
vi: Thiết bị điện tử > Phụ kiện thiết bị điện tử > Bộ nhớ > Bộ nhớ flash: Thẻ nhớ
ro-RO: Electronice > Accesorii electronice > Memorie > Memorie flash: Carduri de memorie flash
lt-LT: Elektronika > Elektronikos priedai > Atmintinės > Puslaidininkinės atmintinės: Puslaidininkinės atminties kortelės
es: Electrónica > Accesorios electrónicos > Memoria > Memoria flash: Tarjetas de memoria flash
fi: Elektroniikka > Sähkötarvikkeet > Muisti > Flash-muisti: Flash-muistikortit
th: อิเล็กทรอนิกส์ > อุปกรณ์อิเล็กทรอนิกส์ > ความจำ > หน่วยความจำแฟลช: การ์ดหน่วยความจำแฟลช
hu: Elektronika > Elektronikai kiegészítők > Memória > Flash memória: Flash memóriakártyák
pl: Elektronika > Akcesoria elektroniczne > Pamięć > Pamięci flash: Karty pamięci flash
cs: Elektronika > Elektronika – příslušenství > Paměti > Paměť Flash: Paměťové karty Flash
fr: Appareil électronique > Accessoires électroniques > Mémoire > Mémoire flash: Cartes mémoire flash
nb: Elektronikk > Elektronikktilbehør > Minne > Flashminne: Flashminnekort
ja: 電子機器 > 電気製品関連用品・PC周辺機器 > メモリ > フラッシュメモリ: フラッシュメモリカード
pt-BR: Eletrônicos > Acessórios para eletrônicos > Memória > Memória flash: Cartões de memória flash
ru: Электроника > Аксессуары для электроники > Память > Флеш-память: Карты флеш-памяти
sl-SI: Elektronika > Elektronski dodatki > Pomnilnik > Bliskovni pomnilnik: Bliskovne pomnilniške kartice
pt-PT: Eletrónica > Acessórios eletrónicos > Memória > Memória Flash: Cartões de memória Flash
ko: 전자기기 > 전자기기 부대용품 > 추억 > 플래시 메모리: 플래시 메모리 카드
de: Elektronik > Elektronisches Zubehör > Memory > Flash-Speicher: Flash-Speicherkarten
tr: Elektronik > Elektronik Alet Aksesuarları > Bellek > Flash Bellek: Flash Bellek Kartları